最高法院刑事判決　　　　　　九十四年度台上字第一二○九號
　　上 訴 人　甲○○
上列上訴人因違反槍砲彈藥刀械管制條例案件，不服台灣高等法
院高雄分院中華民國九十三年十二月十六日第二審更審判決（九
十三年度上更(二)字第二九六號，起訴案號：台灣高雄地方法院檢
察署八十七年度偵字第二一八七號），提起上訴，本院判決如下
：
    主  文
上訴駁回。
    理  由
按刑事訴訟法第三百七十七條規定：上訴於第三審法院，非以判
決違背法令為理由，不得為之。是提起第三審上訴，應以原判決
違背法令為理由，係屬法定要件。如果上訴理由狀並未依據卷內
訴訟資料，具體指摘原判決不適用何種法則或如何適用不當，或
所指摘原判決違法情事，顯與法律規定得為第三審上訴理由之違
法情形，不相適合時，均應認其上訴為違背法律上之程式，予以
駁回。本件原判決認定上訴人甲○○於民國八十七年一月二十三
日上午十二時許，欲至台中市向德昌營造公司以支票兌換現金，
乃向友人綽號「阿文」之成年男子，收受可發射子彈具殺傷力之
仿ＳＭＩＴＨ＆ＷＥＳＳＯＮ廠之改造槍枝一支（槍枝管制編號
為0000000000號）及未具殺傷力之改造玩具手槍一支
（槍枝管制編號為0000000000號）、彈殼一顆，未經
許可，非法持往蔡宗翰（業經不起訴處分確定）所駕駛車牌號碼
ＹＨ－○八八五號之小客車內，以報紙包裹放在蔡宗翰之置物塑
膠袋內，由高雄市前鎮區○○○路四四五號出發前往台中市○○
路○段德昌營造公司，以支票向該公司兌換現金後，返回高雄時
改由上訴人開車，仍將上開裝有槍枝之塑膠袋放在該車後座右方
，迄翌（二十四）日凌晨二時四十分許，在高雄市鹽埕區○○○
路三一一號建國加油站前，為警臨檢查獲等情。因而撤銷第一審
之不當判決，改判仍論處上訴人未經許可，持有可發射子彈具有
殺傷力之改造槍枝罪刑。已綜核全部卷證資料，詳加斟酌論斷，
敘明其所憑之證據及認定之理由，而以上訴人否認犯罪所持之辯
解為不足採，予以指駁綦詳，俱有卷存之證據資料可資覆按。從
形式上觀察，並無判決違背法令之情形存在。查犯罪之動機，係
決定犯罪意思間接之原動力，屬於犯罪之遠因，雖為科刑時應審
酌事項之一，除有特別規定外，並非犯罪之構成要件。上訴人單
純非法持有上述槍枝，並未持供不法使用，則其持槍之動機何在
？是否擁槍自重？究係向德昌營造公司催討債務？或以支票兌換
現金？僅供量刑之參考，並非犯罪之構成要件。原判決已審酌其
犯罪動機為量刑之參考，縱其持槍之動機，非在催討債務，仍於
原判決之主旨無生影響，自不得據為上訴第三審之適法理由。又
犯罪之故意，祇須對於犯罪之事實有所認識而仍實施為已足。上
訴人向綽號「阿文」之成年男子，收受可發射子彈具殺傷力之改
造槍枝一支，係屬槍砲彈藥刀械管制條例第四條第一款所稱之「
其他可發射子彈具有殺傷力之槍枝」，仍未經許可，非法持有，
以報紙包裹放在蔡宗翰之置物塑膠袋內，如為玩具手槍，何須如
此藏匿？顯有犯罪之認識，原判決論以未經許可，持有可發射子
彈具有殺傷力之改造槍枝罪刑，其認事用法尤無違誤。末查判決
書應分別記載裁判之主文與理由，有罪之判決書並應記載事實，
刑事訴訟法第三百零八條雖定有明文。惟事實之記載，倘已明示
刑罰法令中之犯罪構成要件，可以確認其案件之同一性，足為實
體法適用之依據者，即應認為合法。原判決事實已記載上訴人於
八十七年一月二十三日上午，非法持有可發射子彈具殺傷力之仿
ＳＭＩＴＨ＆ＷＥＳＳＯＮ廠之改造槍枝，其犯罪事實之記載已
臻明確。至該改造槍枝究屬綽號「阿文」抑蔡宗翰所有？上訴人
何時以報紙包裹放在蔡宗翰之置物塑膠袋內？放在車內何處？該
報紙取自何處？等細節，均與本件待證事項無關，原判決未為詳
實之記載，究屬於法無違，縱該改造槍枝屬蔡宗翰所有，上訴人
予以非法持有，仍難以解免其刑責。上訴意旨置原判決上開明確
論斷於不顧，對原審取捨證據及證據證明力判斷之審判職權行使
，任憑己見，或就同一證據資料為相異之評價，或就不影響於判
決本旨事項再為事實上之爭辯，均與法律規定得為第三審上訴理
由之違法情形，不相適合，其上訴為違背法律上之程式，應予駁
回。
據上論結，應依刑事訴訟法第三百九十五條前段，判決如主文。
中　　華　　民　　國　九十四　年　　三　　月　 十七 　日
                      最高法院刑事第三庭
                          審判長法官  紀　俊　乾
                                法官  黃　正　興
                                法官  劉　介　民
                                法官  陳　東　誥
                                法官  吳　昆　仁
      本件正本證明與原本無異
                                      書  記  官
中　　華　　民　　國　九十四　年　　三　　月　二十一　日
                                                      Ｋ
